【裁判字號】    92,易,1403
【裁判日期】    920630
【裁判案由】    毒品危害防制條例
【裁判全文】
臺灣高雄地方法院刑事判決                        九十二年度易字第一四三號
    公  訴  人  臺灣高雄地方法院檢察署檢察官
    被      告  甲○○
右列被告因違反毒品危害防制條例案件，經檢察官提起公訴（九十二年度偵緝字第三
八０號），本院判決如左：
    主  文
甲○○連續施用第二級毒品，累犯，處有期徒刑伍月，如易科罰金，以參佰元折算壹
日，扣案塑膠吸管壹支（含安非他命殘渣）沒收銷燬之。
    事  實
一、甲○○前於民國八十四年間，因違反麻醉藥品管理條例案件，經本院以八十四年
    度訴字第三二九八號判決，處有期徒刑六月確定，於八十五年十月二十九日易科
    罰金執行完畢，又其於八十七年間，又因施用毒品案件，經本院裁定送觀察、勒
    戒後，因認無繼續施用毒品之傾向，為台灣高雄地方法院檢察署檢察官於八十七
    年十一月十六日以八十七年度偵字第二五０五四號不起訴處分確定。詎其仍未戒
    除毒癮，復基於施用第二級毒品之概括犯意，自於前案不起訴處分後之八十九年
    四月間某日起至九十二年二月十八日之某時，在其位於高雄市○○區○○街四十
    號八樓住處，施用安非他命多次，為警於八十九年六月十六日晚間七時許在前址
    查獲，並扣得殘留安非他命殘渣之塑膠吸管乙支，經依台灣高雄地方法院以八十
    九年度毒聲字第六０００號裁定送觀察、勒戒後，經評定結果為「有繼續施用毒
    品傾向」。
二、案經高雄市政府警察局苓雅分局報告台灣高雄地方法院檢察署檢察官偵查起訴。
    理  由
一、訊據被告甲○○對於右揭犯罪事實坦承不諱，而被告為警查獲時所採取之尿液檢
    體，經送高雄市立凱旋醫院檢驗，呈甲基安非他命陽性反應，有該院八十九年六
    月三十日高市凱醫檢字第六七五號煙毒尿液檢驗成績書附卷可稽。扣案之吸管一
    支，經送高雄醫學大學附設中和紀念醫院檢驗，確實含有安非他命殘餘，亦有該
    院九十二年六月二十四日編號0000－000號檢驗報告可資為證。是被告自
    白與證據相符，其確有施用第二級毒品安非他命之犯行無疑。再查被告前如事實
    欄所載，因施用毒品案件，經台灣高雄地方法院裁定送臺灣高雄看守所附設勒戒
    處所觀察、勒戒後，經該所認定無繼續施用毒品傾向後，由台灣高雄地方法院檢
    察署檢察官於八十七年十一月十六日以八十七年度偵字第二五０五四號不起訴處
    分確定之事實，有前開不起訴處分書、本院被告全國前案記錄表與臺灣高雄地方
    法院檢察署刑案資料查註記錄表各一份在卷可稽。又其於五年內再犯毒品危害防
    制條例第十條之罪，經裁定送臺灣高雄看守所附設勒戒處所觀察、勒戒，認有繼
    續施用毒品傾向，亦有台灣高雄看守所附設勒戒處所九十二年三月七日高所坤戒
    勒字第四九八號函送之有無繼續施用毒品傾向證明書一份附卷可參。綜上所述，
    被告於不起訴處分後五年內復施用第二級毒品之事證明確，其所為顯與毒品危害
    防制條例第二十條第三項之規定相符，應予依法論科。
二、按犯毒品危害防制條例第十條之罪，經觀察勒戒後，無繼續施用毒品之傾向者，
    應由檢察官為不起訴處分。經不起訴處分後五年內再犯第十條之罪，經觀察勒戒
    後，認有繼續施用毒品之傾向者，即不適用前項之規定（即應由檢察官偵查起訴
    ），毒品危害防制條例第二十條第三項定有明文。又安非他命為毒品危害防制條
    例第二條第二項第二款所明定之第二級毒品，是被告施用甲基安非他命之所為，
    係犯同條例第十條第二項之施用第二級毒品毒品罪。被告所為先後數次施用第二
    級毒品之行為，時間緊接，所犯罪名相同，顯係出於概括之犯意為之，為連續犯
    ，爰依刑法第五十六條之規定以一罪論，並加重其刑。又被告因施用第二級毒品
    前持有毒品之行為，本應論以持有之罪，惟各該次持有毒品之行為均為其後施用
    毒品之行為所吸收，不另論罪。再者，被告前於八十四年間，因違反麻醉藥品管
    理條例案件，經本院判決處有期徒刑六月確定，於八十五年十月二十九日易科罰
    金執行完畢，於五年內再犯本件有期徒刑之罪，為累犯，應依刑法第四十七條之
    規定加重其刑。爰審酌被告前有施用毒品之記錄，經觀察、勒戒，仍不知悔改，
    未戒斷其施用毒品惡習，固有不是，然施用毒品實係戕害其身心之行為，且其犯
    後坦承犯行深表悔悟，態度堪稱良好等一切情狀，量處如主文所示之刑，並諭知
    易科罰金之折算標準，以資懲儆，且促向善之心。扣案之吸管一支送驗結果含安
    非他命殘餘（量微無法秤重）已如前述，因其所含安非他命與該扣案物不能分離
    ，應視同毒品，依毒品危害防制條例第十八條第一項前段規定宣告沒收並銷燬之
    。
據上論斷，應依刑事訴訟法第第二百九十九條第一項前段，毒品危害防制條例第十條
第二項、第十八條第一項前段，刑法第十一條前段、第四十七條、第五十六條、第四
十一條第一項前段，罰金罰鍰提高標準條例第二條，判決如主文。
中      華      民      國    九十二    年      六      月     三十     日
                                  臺灣高雄地方法院刑事第四庭
                                      法  官    卓立婷
右正本證明與原本無異。
如不服本判決，應於判決送達後十日內，向本院提出上訴狀。
                                      書記官    李春慧
中      華      民      國    九十二    年      七      月      二      日
毒品危害防制條例第十條
施用第一級毒品者，處六月以上五年以下有期徒刑。
施用第二級毒品者，處三年以下有期徒刑。


司法院資訊處製作；財團法人民間司法改革基金會備份。
